【裁判字號】    92,毒抗,65
【裁判日期】    920428
【裁判案由】    撤銷停止戒治
【裁判全文】
臺灣高等法院高雄分院刑事裁定                      九十二年度毒抗字第六五號
    抗告人即受
    保護管束人  甲○○
右抗告人因撤銷停止戒治案件，不服臺灣屏東地方法院中華民國九十二年四月二日裁
定（九十二年度毒聲字第三九九號），提起抗告，本院裁定如左：
    主  文
原裁定撤銷，發回台灣屏東地方法院。
    理  由
一、抗告意旨略以：抗告人即受保護管束人甲○○於停止戒治保護管束期間，均按時
    報到驗尿，亦正常工作上下班，並無施用毒品情形，此次採尿期間因長水痘，有
    服用醫生所開立藥物，請准予化驗藥物及複驗尿液查明，為此提起抗告等語。
二、原裁定以：抗告人即受保護管束人甲○○前因施用毒品案件，經裁定令入戒治處
    所施以強治戒治，於戒治屆滿三月後，因無繼續戒治之必要，以臺灣屏東地方法
    院九十一年度毒聲字第九一九號裁定停止戒治，所餘期間並宣付保護管束，惟受
    處分人於保護管束期間，竟施用第一級毒品，於九十二年二月二十日採尿送驗結
    果，有嗎啡、可待因陽性反應，違反保護管束應遵守事項情節重大，聲請意旨於
    法尚無不合，爰依毒品危害防制條例第二十二條第二項裁定撤銷停止戒治，令入
    戒治處所施以強制戒治等語，固非無見。
三、經查：
  (一)抗告人停止戒治，所餘期間付保護管束之期間，係自九十一年十月三日起至九十
    二年四月五日止，而抗告人自保護管束期間開始，先後於九十一年十月十七日、
    十月二十四日、十一月十四日、十一月二十八日、十二月十二日、九十二年一月
    九日均按時報到接受採尿，而所採尿液經檢驗結果之安非他命類、鴉片類，均屬
    陰性反應，此有台灣檢驗科技股份有限公司尿液檢驗報告附於保護管束執行卷宗
    足參。
  (二)抗告人繼而於九十二年二月二十日報到接受採尿，所採尿液經檢驗鴉片類之結果
    ，有可待因、嗎啡之陽性反應，固有長榮大學確認報告附卷足佐，然抗告人於前
    開檢驗結果報告完成（即九十二年三月二十三日）前之九十二年三月六日復再按
    時報到接受採尿，此次尿液檢驗結果卻屬陰性報告（參卷附長榮大學報告），則
    抗告人所陳其均按時報到驗尿一節，自屬有據，且觀諸被告於前述期間共計八次
    尿液檢驗，僅有一次檢出上開可待因、嗎啡之陽性反應。
  (三)抗告人所陳抗告意旨提及「因長水痘，有服用藥物」等語，核與抗告人於九十二
    年二月二十日報到接受採尿時，於生活情況約談報告表之觀護人輔導摘要所載「
    因為自幼未生過水痘，此次被女兒感染」一節相符，是抗告人前開陽性反應之尿
    液檢驗，是否確屬服用藥物所致？宜傳訊抗告人訊問相關醫療情形及藥物成分，
    究明抗告人所陳上情是否可採。
四、原裁定逕以前開抗告人採集尿液之檢驗結果，而依同法第二十條第三項規定，裁
    定被告施用第一級毒品，應撤銷停止戒治，稍有速斷。抗告意旨指摘原裁定不當
    ，為有理由，自應將原裁定撤銷，發回原審法院更為適法之裁定。
據上論斷，依刑事訴訟法第四百十三條，裁定如主文。
中    華    民    國      九十二      年       四       月     二十八   日
                              臺灣高等法院高雄分院刑事第六庭
                                  審判長法官  王憲義
                                        法官  范惠瑩
                                        法官  張意聰
右正本證明與原本無異。
不得抗告。
                                  法院書記官  王婉蓉
中    華    民    國      九十二      年       四       月     二十八   日


司法院資訊處製作；財團法人民間司法改革基金會備份。
